【裁判字號】    88,交易,291
【裁判日期】    890316
【裁判案由】    公共危險
【裁判全文】
臺灣士林地方法院刑事判決                        八十八年度交易字第二九一號
    公  訴  人  臺灣士林地方法院檢察署檢察官
    被      告  甲○○
右列被告因公共危險案件，經檢察官提起公訴 (八十八年度偵字第一一二一五號)，
本院判決如左：
    主  文
甲○○服用酒類，不能安全駕駛動力交通工具而駕駛，累犯，處拘役拾伍日，如易
科罰金以佰元折算壹日。
    事  實
一、甲○○前因違反懲治走私條例案件，經法院判處有期徒刑十月確定，於民國八十
    六年三月二十四日執行完畢，仍不知悔改，猶於八十八年十月二十六日凌晨零時
    許，在台北市大同區○○○路、歸綏街口附近與友人吃宵夜時，服用台灣啤酒加
    維士比，呼氣酒精濃度已達每公升０．六七毫克，超過客觀生活經驗上不能安全
    駕駛動力交通工具的程度（呼氣酒精濃度每公升０．五五毫克），竟仍駕駛車號
    ＣＡＱ－一三八號機車上路，於同日凌晨三時三十三分許，行經台北市大同區○
    ○○路、民權西路口時，為警臨檢查獲，經酒精測試後，測得其呼氣酒精濃度達
    每公升．六七毫克。
二、案經台北市政府警察局大同分局報請臺灣士林地方法院檢察署檢察官偵查起訴。
    理  由
一、訊據被告甲○○，固坦承前述酒後駕車之事實，且經警查獲當場施以酒精測試，
    測得其呼氣酒精濃度達每公升．六七毫克等情不諱，惟矢口否認有不能安全駕
    駛之情事云云。經查被告服用酒類，至呼氣酒精濃度已達每公升０．六七毫克後
    ，仍駕駛動力交通工具之事實，除據被告坦認外，並有台北市政府警察局舉發違
    反道路交通管理事件通知單、酒精測定值數據單在卷可佐，堪認被告確有服用酒
    類至呼氣酒精濃度已達每公升０．六七毫克仍駕駛動力交通工具之舉無訛。次按
    刑法第一百八十五條之三之服用酒類不能安全駕駛而為駕駛罪係屬公共危險罪，
    所謂公共危險罪乃指足以造成特定或不特定多數人死亡或身體健康受到傷害，以
    及財物受損等嚴重後果之具有公共危險性之犯罪行為。又本條規定並未在構成要
    件中設有「致生公共危險」之構成要件要素，故為抽象公共危險罪，而所謂抽象
    公共危險罪，即立法者在構架此種犯罪之構成要件時，即以構成要件要素之彼此
    關聯，而預先認定該行為具有一般之抽象危險，而不以事實上業已發生危險，方
    具有可罰性。再查當呼氣酒精濃度達０．２５ｍｇ＼Ｌ時將造成輕度中毒，達０
    ．５ｍｇ＼Ｌ時，將影響駕駛，達０．７５ｍｇ＼Ｌ時，將造成思考、個性及行
    為改變，當呼氣濃度達１ｍｇ＼Ｌ時，將造成中度中毒，而有步態不穩、噁心、
    嘔吐、精神混惑不清等症狀等情，有行政院國軍退除役官兵輔導委員會臺北榮民
    總醫院鑑定函存卷可按。準此，駕駛人之生理狀況常受酒精相當程度之影響，注
    意力及反應能力降低，其駕駛能力受影響，不足以應付駕駛交通工具之各種狀況
    ，其駕駛行為將對其餘用路人造成一般之危險性，於此而認為當呼氣酒精濃度達
    每公升．五五毫克時，已不能安全駕駛，應屬合乎科學證據，當為可採。是以
    被告辯稱其未達不能安全駕駛之程度云云，核無足採。本件事證明確，應依法論
    科。
二、核被告所為，係犯刑法第一百八十五條之三的公共危險罪。被告有事實欄所載之
    犯罪科刑執行情形，有台灣高等法院被告全國前案紀錄表一份在卷可稽，其於五
    年內再犯本件有期徒刑以上之罪，為累犯，應依刑法四十七條之規定加重其刑。
    爰審酌被告呼氣酒精之濃度，犯罪之手段，及其犯後態度等一切情狀，量處如主
    文所示刑罰，並諭知易科罰金折算標準。
三、據上論斷，應依刑事訴訟法第二百九十九條第一項前段，刑法第一百八十五條之
    三、第四十七條、第四十一條，罰金罰鍰提高標準條例第二條，判決如主文。
本案經檢察官繆卓然到庭執行職務。
中      華        民        國    八十九    年    三    月    十六      日
                                  臺灣士林地方法院刑事第四庭
                                          法  官  江  翠  萍
右正本證明與原本無異。
如不服本判決，應於判決送達後十日內，向本院提出上訴狀。
                                          書記官  陳  淑  女
中      華        民        國    八十九    年    三    月    二十      日
附錄本案論罪科刑法條：
刑法第一百八十五條之三
    服用毒品、麻醉藥品、酒類或其他相類之物，不能安全駕駛動力交通工具而駕駛
者，處一年以下有期徒刑、拘役或三萬元以下罰金。


司法院資訊處製作；財團法人民間司法改革基金會備份。
